臺灣高雄地方法院刑事判決　　　　　　　94年度訴字第2189號
公　訴　人　臺灣高雄地方法院檢察署檢察官
被　　　告　甲○○
上列被告因毒品危害防制條例案件，經檢察官提起公訴（94年度
毒偵字第3670號），本院合議庭裁定由受命法官獨任進行簡式審
判程序，本院判決如左：
    主  文
甲○○施用第一級毒品，累犯，處有期徒刑壹年。注射針筒壹支
，沒收。又施用第二級毒品，累犯，處有期徒刑肆月。應執行有
期徒刑壹年貳月。注射針筒壹支，沒收。
    事實及理由
一、甲○○前因施用毒品案件，經本院分別以88年度毒聲字第22
    11號裁定及88年度毒聲字第4220號裁定送觀察、勒戒後，均
    認無繼續施用毒品之傾向，由臺灣高雄地方法院檢察署檢察
    官於民國88年4 月15日及88年6 月25日，分別以88年度偵字
    第第7778號及88年度偵字第9249號、第11698 號不起訴處分
    確定。猶不知悔改，復因施用毒品案件，經臺灣高雄地方法
    院檢察署檢察官聲請本院以89年度毒聲字第4695號裁定令入
    戒治處所施以強制戒治1 年並提起公訴，嗣經戒治所評定合
    格，認無繼續戒治之必要，而經該署檢察官聲請本院裁定停
    止戒治，經本院於90年1 月12日以90年度毒聲字第286 號裁
    定停止戒治，所餘戒治期間，付保護管束，於90年8 月31日
    保護管束期滿未經撤銷而執行完畢，並經本院以90年度易字
    第3722號判處期徒刑6 月確定，嗣於甲○○前所犯槍砲彈藥
    刀械管制條例案件（最高法院89年度台非字第300 號判決確
    定，執行有期徒刑1 年3 月，罰金新台幣5 萬元【易服勞役
    五十五日】）執行後接續執行，於91年11月21日縮短刑期假
    釋出監，甫於92年5 月28日縮短刑期執行完畢。甲○○並於
    92年間再犯毒品害危害防制條例案件，經本院以92年度訴字
    第2855號判處應執行有期徒刑9 月，上訴後，經臺灣高等法
    院高雄分院以93年度上訴字第558 號撤銷原判決改判處應執
    行有期徒刑1 年確定，再於93年間亦因毒品危害防制條例案
    件，復經本院以93年度訴字第3355號，判處應執行有期徒刑
    11月確定。
二、詎甲○○仍不知戒除毒癮，於強制戒治執行完畢釋放後5年
    內，基於施用第1 級毒品海洛因及第2 級毒品安非他命之犯
    意，於94年3 月28日18時許止，在其高雄縣美濃鎮○○路87
    號住處內，以將第1 級毒品海洛因摻水注射之方式，施用第
    1 級毒品海洛因1 次；於94年3 月27日上午8 時許，在同址
    ，以將第2 級毒品甲基安非他命置於玻璃球吸食器燒烤之方
    式，施用第2 級毒品1 次。嗣於94年3 月29日9 時許，因毒
    品案件經通緝，為警在高雄縣美濃鎮○○街165 號以通緝犯
    逮捕，自其身上扣得已使用之注射針筒1 支，並採集其尿液
    檢體送驗呈嗎啡及甲基安非他命陽性反應，始查悉上情。
三、認定事實所憑之證據：
（一）被告甲○○於本院調查、審理時之自白。
（二）臺灣檢驗科技股份有限公司濫用藥物實驗室（高雄）94年
      4月29日 濫用藥物檢驗報告書1份。
（三）高雄縣警察局旗山分局毒品危害防制條例案嫌疑人尿液對
      照表1 紙。
（四）注射針筒1支扣案、扣押物品目錄表1紙。
（五）臺灣高雄地方法院檢察署刑案資料查註紀錄表、臺灣高雄
      地方法院被告院內索引卡紀錄表、臺灣高等法院被告前案
      紀錄表各1 份。
四、按海洛因係毒品危害防制條例第2 條第2 項第1 款所稱之第
    1 級毒品，甲基安非他命係同條項第2 款所稱之第2 級毒品
    ，均不得非法持有、施用。核被告所為，係犯毒品危害防制
    條例第10條第1 項之施用第1 級毒品罪及同條第2 項之施用
    第2 級毒品罪。其持有第1 、2 級毒品後進而施用，其持有
    之低度行為，應為施用之高度行為所吸收，不另論罪。又被
    告於90年間，因毒品危害防制條例案件經本院以90年度易字
    第3722號判處期徒刑6 月確定，接續前所犯槍砲彈藥刀械管
    制條例案件（最高法院89年度台非字第300 號判決確定，執
    行有期徒刑1 年3 月，罰金新台幣5 萬元【易服勞役五十五
    日】）執行後執行，於91年11月21日縮短刑期假釋出監，並
    於92年5 月28日縮短刑期執行完畢，有臺灣高雄地方法院檢
    察署刑案資料查註紀錄表及臺灣高等法院被告前案紀錄表各
    1 份附卷可稽，其於前案徒刑執行完畢後5 年內再犯有期徒
    刑以上之罪，為累犯，應各依刑法第47條規定加重其刑。爰
    審酌被告施用毒品前經2 次觀察、勒戒、1 次強制戒治程序
    ，並經法院先後判處徒刑1 年及11個月，竟不知戒惕，再次
    施用第1 級、第2 級毒品，無視於毒品對於自身健康之戕害
    及國家對於杜絕毒品犯罪之禁令，且顯無戒斷之決心，然念
    及被告於本院審理期間坦承犯行，態度良好，其施用毒品並
    無危害他人，及被告施用毒品之方式、次數等一切情狀，分
    別量處如主文所示之刑，並定其應執行刑。公訴人就被告施
    用第1 級毒品罪具體求刑有期徒刑10月，本院參酌前情，認
    此部分求刑略嫌過輕，附此敘明。末以，扣案之注射針筒1
    支，為被告所有供施用第1 級毒品所用之物，業據被告供稱
    在卷，爰依刑法第38條第1 項第2 款併予宣告沒收。
五、如不服本判決，應於判決送達後10日內，向本院提出上訴狀
    。
據上論斷，應依刑事訴訟法第273 條之1 第1 項、第299 條第1
項前段、第310 條之2 、第454 條第1 項，毒品危害防制條例第
10條第1 項、第2 項，刑法第11條前段、第47條、第51條第5 款
、第38條第1項第2款，判決如主文。
本案經檢察官乙○○到庭執行職務。
中　　華　　民　　國　　94　　年　　7 　　月　　29　　日
                  刑事第九庭    法　官  黃惠玲
以上正本證明與原本無異。
如不服本判決，應於收受送達後10日內向本院提出上訴書狀。
中　　華　　民　　國　　94　　年　　7 　　月　　29　　日
        　　　　　　　　　　　　書記官  林秀珍
本件論罪科刑法條：
毒品危害防制條例第10條施用第一級毒品者，處6 月以上5 年以
下有期徒刑。
施用第二級毒品者，處 3 年以下有期徒刑。
